臺灣高等法院高雄分院刑事判決　　　　 94年度上訴字第119號
上　訴　人　臺灣高雄地方法院檢察署檢察官
被　　　告　甲○○
　　　　　　乙○○
　　　　　　丙○○
上列上訴人因被告等違反漁業法案件，不服臺灣高雄地方法院93
年度訴字第2624號中華民國93年11月17日第一審判決（起訴案號
：臺灣高雄地方法院檢察署93年度偵字第9742號），提起上訴，
本院依簡式審判程序判決如下：
     主  文
上訴駁回。
     事  實
一、甲○○前因傷害案件，經原審以民國91年度易字第1424號判
    處有期徒刑3 月確定，於92年3 月24日易科罰金執行完畢。
二、丙○○係高雄籍「昇金發號（CT3 ─5217）」漁船（船主為
    洪陳迷）之船長，於92年9 月29日上午9 時10分許，駕駛上
    開漁船搭載船員甲○○、乙○○，自基隆市八斗子漁港報關
    出海後，於同年10月11日，因捕不到漁貨，丙○○、甲○○
    、乙○○3 人遂共同基於以電氣採捕水產動物之犯意聯絡，
    由丙○○將該船駛往臺北縣石門鄉富貴角外海21浬處（東經
    121 度27分、北緯25度38分）海域，丙○○、甲○○、乙○○利用該漁船之發電機等電機設備、漁網及電纜線，將電纜
    線繫於漁網前下方通電，以拖網方式，非法使用電氣捕取雜
    魚1,000 公斤、蟹25公斤、蝦375 公斤、花枝100 公斤、章
    魚60公斤等漁貨合計1,560 公斤。嗣於92年10月12日下午4
    時10分許，在上揭海域，為警查獲，並扣得供電捕水產動物
    所用之電纜線1 綑（長度350 公尺）及上開電捕所得漁貨1,
    560 公斤經漁市場拍賣後得款新臺幣（下同）12,387元。
三、案經行政院海岸巡防署海洋巡防總局第二海巡隊報請臺灣士
    地方法院檢察署呈請臺灣高等法院檢察署移轉臺灣高雄地方
    法院檢察署管轄，嗣經臺灣高雄地方法院檢察署檢察官偵查
    起訴。
     理  由
一、上揭犯罪事實，業據被告甲○○、丙○○、乙○○於原審及
    本院審理時坦承不諱，且有機漁船（含船員）進出港檢查表
    1 份、照片12張在卷可參，並有扣案之電纜線1 綑（長度
    350 公尺）、雜魚1,000 公斤、蟹25公斤、蝦375 公斤、花
    枝100 公斤、章魚60公斤等漁貨計1,500 公斤扣案可稽。又
    上開漁貨1,560 公斤，經行政院海岸巡防署海洋巡防總局第
    二海巡隊委請漁市場拍賣後得款12,387元，有該隊扣押物品
    清單、臺灣士林地方法院檢察署贓物款收據在卷可稽。足見
    被告等之上開自白與事實相符，自得採為認定被告等犯罪之
    證據。
二、按刑法第11條規定：「本法總則於其他法令有刑罰規定者，
    亦適用之。」刑法第3 條規定：「本法於在中華民國領域犯
    罪者，適用之。在中華民國領域外之中華民國船艦或航空機
    內犯罪者，以在中華民國領域內犯罪論。」，查被告3 人以
    電氣捕漁之位置，若採ＷＧＳ84坐標系統，其海域位置係在
    北緯25度38分、東經121 度27分距我國彭佳嶼（T5）至麟山
    鼻（T6）段基線約18.92 浬；(二)北緯25度40分、東經121 度
    27分距我國彭佳嶼（T5）至麟山鼻（T6）段基線約22.57 浬
    ，有內政部92年12月15日台內地字第09200162496 函在卷可
    稽。是以，上開海域係在我國12浬領海範圍以外，至為明確
    。而本案被告3 人所駕駛之「昇金發號（CT3-5217）」漁船
    為中華民國籍，有漁業執照1 紙附卷可稽，因此，被告3 人
    既然是於中華民國船艦「昇金發號」漁船上從事非法電魚之
    犯罪行為，依據上開法條之規定，自應以在中華民國領域內
    犯罪論，仍有漁業法之適用（最高法院86年台上字第3363號
    判決意旨參照）。綜上所述，本件事證明確，被告三人之犯
    行，堪以認定。
三、核被告甲○○、丙○○、乙○○所為，係違反漁業法第48條
    第1 項第3 款不得使用電氣採捕水產動物之規定，而犯同法
    第60條第1 項之罪。被告3 人間，就上開犯行間，有犯意聯
    絡及行為分擔，均為共同正犯。查被告甲○○前因傷害案件
    ，經原審以91年度易字第1424號判處有期徒刑3 月確定，於
    92年3 月24日易科罰金執行完畢，有臺灣高等法院被告全國
    前案紀錄表、臺灣高雄地方法院檢察署刑案資料查註紀錄表
    各1 份在卷可稽，其於5 年以內再犯本件有期徒刑以上之刑
    之罪，為累犯，應依刑法47條規定加重其刑。
四、原審因而適用漁業法第48條第1 項第3 款、第60條第1 項、
    第68條，刑法第11條、第28條、第47條、第74條第1 款、第
    41條第1 項前段，罰金罰鍰提高標準條例第2 條之規定，並
    審酌被告3 人犯罪動機、目的，為圖一己之利，非法以電氣
    方法採捕水產動物，影響海洋生態，危害賴海洋維生之守法
    漁民之生計，惟念被告3 人犯後均坦承犯行，態度良好，且
    被告丙○○、乙○○均無前科，有臺灣高等法院被告全國前
    案紀錄表2 份在卷可稽等一切情狀，量處被告甲○○有期徒
    刑4 月、被告丙○○、乙○○各處有期徒刑3 月，並諭知如
    易科罰金，均以300 元折算1 日。並認被告乙○○、丙○○
    前均未曾受有期徒刑之宣告，因一時失慮，首次觸犯漁業法
    ，經此偵審程序及科刑教訓，當知所警惕，應無再犯之虞，
    因認其等2 人所受刑之宣告，以暫不執行為適當，併各宣告
    緩刑2 年，以啟自新。並認扣案之電纜線1 綑（長度350 公
    尺）為被告3 人所有，且為供犯罪所用之漁具，業據被告乙○○、丙○○供明在卷（見臺灣士林地方法院檢察署92年度
    偵字第9835號偵查卷第56頁、57頁，92年度偵字第9835號偵
    查卷所附警卷第10頁）；又扣案之漁貨物，業經拍賣得款12
    ,387 元 ，均應依漁業法第68條規定宣告沒收。另扣案之變
    壓器1 個，非屬被告3 人所有且非供犯罪所用之漁具，及未
    扣案之發電機等電機設備，雖供被告3 人犯罪所用之物，然
    非被告3 人所有，業據被告3 人陳明在卷，爰均不併予宣告
    沒收之。經核原判決認事用法並無不合，量刑亦屬適度。公
    訴人上訴意旨，雖執：被告3 人非法以電氣捕漁之位置係在
    台北縣石門鄉富貴角外海21浬處，上開海域已不屬於我國12
    浬領海範圍，應無漁業法處罰之適用，原審予以科刑，尚有
    未洽等詞，惟查，本案被告3 人所駕駛之「昇金發號（
    CT3-52 17）」 漁船為中華民國籍，有漁業執照1 紙附卷可
    稽，因此，被告3 人既然是於中華民國船艦「昇金發號」漁
    船上從事非法電魚之犯罪行為，依刑法第3 條之規定，自應
    以在中華民國領域內犯罪論，仍有漁業法之適用，已論述如
    前。公訴人上訴意旨，仍執前詞，指摘原判決不當，難認有
    理由，應予駁回。
據上論斷，應依刑事訴訟法第368 條、第273 條之1 第1 項，判
決如主文。
本案經檢察官彭南雄到庭執行職務。
中　　華　　民　　國　　94　　年　　3 　　月　　24　　日
                  刑事第三庭    審判長法  官  周賢銳
                                      法  官  黃仁松
                                      法  官  謝宏宗
以上正本證明與原本無異。
檢察官如不服本判決應於收受本判決後10日內向本院提出上訴書
狀，其未敘述上訴理由者，並得於提起上訴後10日內向本院補提
理由書狀（均須按他造當事人之人數附繕本）「切勿逕送上級法
院」。
中　　華　　民　　國　　94　　年　　3 　　月　　28　　日
    　　　　　　　　　　　　　　　　　書記官  賴梅琴
                                                   Ａ
